臺灣桃園地方法院刑事判決　　　　　　　 94年度訴字第407號
公　訴　人　臺灣桃園地方法院檢察署檢察官
被　　　告　甲○○
　　　　　　　　　　　(
指定辯護人　本院公設辯護人　乙○○
上列被告因違反槍砲彈藥刀械管制條例案件，經檢察官提起公訴
（94年度偵字第379 號），本院判決如下：
    主  文
甲○○未經許可，持有其他可發射子彈具有殺傷力之槍枝，累犯
，處有期徒刑壹年貳月，併科罰金新臺幣陸萬元，罰金如易服勞
役，以銀元佰元即新臺幣玖佰元折算壹日。扣案改造手槍壹支（
含彈匣壹個，槍枝管制編號：0000000000）沒收。
    事  實
一、甲○○曾於民國90年間違反毒品危害防制條例案件，經臺灣
    臺中地方法院判處有期徒刑9 月確定，刑期起算日91年8 月
    28日，指揮書執行完畢日期92年5 月27日。又於90年間因妨
    害兵役治罪條例，經臺灣臺中地方法院判處有期徒刑3 月確
    定，接續執行，刑期起算日92年5 月28日，指揮書執行完畢
    日期92年8 月27日。嗣經裁定執行有期徒刑11月確定，於92
    年6 月12日縮短刑期交付保護管束，而於92年6 月29日縮刑
    期滿，在有期徒刑所餘刑期內未經撤銷假釋，其未執行之刑
    ，以已執行論。猶不知悛悔，明知未經許可不得持有具有殺
    傷力可發射子彈之改造玩具手槍，竟為自衛防身，於93年10
    月15日16時許在臺中縣太平市太平國小前，以新台幣（下同
    ）2 萬元自不詳姓名、年籍綽號「小海」之成年男子處，購
    得可發射子彈具有殺傷力之仿COLT廠半自動手槍製造之金屬
    玩具手槍，換裝土造金屬槍管改造而成之改造手槍1 枝（含
    彈匣1 個，槍枝管制編號：0000000000號），並攜至其臺中
    縣大里市○○里○○○路110 號5 樓住處，而未經許可持有
    上開改造槍枝。嗣甲○○北上桃園，於93年12月18日晚上18
    時20分許，行經桃園縣桃園市○○○街104 號前，為警盤查
    而自甲○○身上起出具殺傷力之上揭改造手槍1 枝。
二、案經桃園縣政府警察局移送臺灣桃園地方法院檢察署檢察官
    偵查起訴。
    理  由
一、上揭事實，迭據被告甲○○於警詢、檢察官訊問時及本院審
    理時坦承不諱。且扣案改造手槍1 枝（含彈匣1 個，槍枝管
    制編號：0000000000號）經送鑑定，認係由仿COLT廠半自動
    手槍製造之金屬玩具手槍，換裝土造金屬槍管改造而成之改
    造手槍，機械性能良好，可擊發適用之子彈，具有殺傷力，
    有內政部警政署93年12月30日刑鑑字第0930256295號槍彈鑑
    定書在卷可稽（見偵卷第38頁）。此外，並有桃園縣政府警
    察局扣押筆錄、扣押物品目錄表各1 張在卷足憑。上揭事實
    除被告上述不利己自白外，並有上揭補強證據在卷可佐，足
    認被告自白與事實相符，應堪採信。
二、查被告行為後，槍砲彈藥刀械管制條例業於94年1 月26日總
    統華總一義字第09400010101 號令修正公布，同年1 月28日
    生效，其中原第11條第4 項未經許可持有可發射子彈具有殺
    傷力之槍枝罪，業經刪除改列至第8 條第4 項規範，法定刑
    提高至3 年以上10年以下有期徒刑，併科新臺幣7 百萬元以
    下罰金。比較新舊法之規定，以舊法有利於被告，依刑法第
    2 條第1 項但書規定，應適用修正前槍砲彈藥刀械管制條例
    之規定處斷。
三、核被告所為，係犯修正前槍砲彈藥刀械管制條例第11條第4
    項未經許可，持有其他可發射子彈具有殺傷力之改造手槍罪
    。被告曾有如事實欄所載之犯行及執行情形，有臺灣高等法
    院被告前案紀錄表、臺灣桃園地方法院檢察署刑案資料查註
    紀錄表在卷可按，其於五年內再犯本案有期徒刑以上之罪，
    為累犯，應依法加重其刑。爰審酌被告未經許可持有上開可
    發射子彈具有殺傷力之改造手槍，對不特定大眾之生命、身
    體安全構成嚴重威脅，然其單純持有上開改造手槍並未持以
    另犯他罪，及自警詢、偵查中及本院審理時均坦承犯行、態
    度良好等一切情狀，量處如主文所示之刑，罰金部分，並諭
    知易服勞役之折算標準。扣案上開具殺傷力改造手槍1 枝（
    含彈匣1 個，槍枝管制編號：0000000000），係屬違禁物，
    不問屬於犯人與否，應依刑法第38條第1 項第1 款規定，予
    以宣告沒收。
四、臺灣臺中地方法院檢察署檢察官移送併辦（94年偵字第7037
    號卷）意旨略以：被告甲○○於83年1 月間某日，在臺中縣
    太平市○○路上以1 萬元價格向姓名年籍不詳綽號「阿杰」
    之成年男子，購買改造手槍1 枝、子彈3 發，並自該日起即
    無故持有，嗣於94年4 月13日16時30分許，為警在臺中市○
    ○路○ 段151 號「虹星汽車旅館817 室」查獲，因認被告涉
    犯修正後槍砲彈藥刀械管制條例第8 條第4 項、同條例第12
    條第4 項之罪嫌。檢察官以被告此部分犯行，與經提起公訴
    並論罪科刑上揭犯行，有想像競合犯裁判上一罪關係，移送
    併案審理。惟查：(1)按按刑法第55條前段所謂一行為而觸犯
    數罪名，係指所犯數罪名為一個犯罪行為之結果者而言，如
    果行為非僅一個，即與該條前段之規定無涉。（最高法院77
    年度台上字第3174 號 判決意旨參照）。果如移送併辦意旨
    所認被告於83年1 月間某日，在臺中縣太平市○○路上以1
    萬元價格向姓名年籍不詳綽號「阿杰」之成年男子，購買改
    造手槍1 枝、子彈3 發，並自該日起即持有之；與本件被告
    經提起公訴並論罪科刑犯行，係其於93年10月15日16時許在
    臺中縣太平市太平國小前，以2 萬元價格自不詳姓名、年籍
    綽號「小海」之成年男子處，購得具殺傷力上揭槍枝而持有
    之，顯係兩個行為，揆諸上揭說明，自無想像競合犯裁判上
    一罪關係，移送併辦意旨認具想像競合犯裁判上一罪關係，
    容有誤會。(2)又如移送併辦意旨所認被告於83年1 月間某日
    ，購得該槍枝1 枝、子彈3 顆，則與本件係被告於93年10月
    15日16時購得上揭具殺傷力改造手槍1 枝，兩者取得槍枝時
    間差距，達10年有餘，顯非基於概括犯意，而先後取得。雖
    被告嗣於本院審理時改稱：移送併辦意旨書所載槍枝、子彈
    係其於遭警查獲前3 日即94年4 月10日（按被告於94年4 月
    13 日 遭警查獲），其友人不詳姓名、年籍綽號「阿杰」之
    成年男子，在臺中縣太平市交給伊，囑其代為修護，伊同意
    後始收受云云，然查被告取得本件具殺傷力改造手槍，係為
    自衛防身而取得，已如前述，而其取得移送併辦書所載槍枝
    、子彈係為替其不詳姓名、年籍綽號「阿杰」成年男子之友
    人修護，顯見其取得持有槍枝之犯意，兩者不同，故顯非基
    於概括犯意甚明，足見與連續犯構成要件有間，並無連續犯
    裁判上一罪關係，可堪認定，移送併辦部分未經起訴，復與
    經論罪科刑部分，無裁判上一罪關係，本院無從審理，應退
    回檢察官另行依法處理，併此敘明。
據上論斷，應依刑事訴訟法第 299 條第 1 項前段，修正前槍砲
彈藥刀械管制條例第11條第4 項，刑法第11條前段、第2 條第1
項但書、第47條、第42條第2 項、第38條第1 項第1 款，罰金罰
鍰提高標準條例第2條，現行法規所定貨幣單位折算新臺幣條例
第2 條，判決如主文。
本案經檢察官趙燕利到庭執行職務。
中　　華　　民　　國　　94　　年　　7 　　月　　29　　日
                  刑事第五庭審判長法  官  潘政宏
                                  法  官  張明儀
                                  法  官  邱滋杉
以上正本證明與原本無異。
如不服本判決，應於送達後10日內，向本院提出上訴狀（應附繕
本），上訴於臺灣高等法院。
                                  書記官　高文靜
中　　華　　民　　國　　94　　年　　7 　　月　　29　　日
附錄本案論罪科刑法條
修正前槍砲彈藥刀械管制條例第11條
未經許可，製造、販賣或運輸第四條第一項第一款所稱其他可發
射金屬或子彈具有殺傷力之各式槍砲者，處五年以上有期徒刑，
併科新臺幣一千萬元以下罰金。
未經許可，轉讓、出租或出借前項所列槍砲者，處三年以上十年
以下有期徒刑，併科新臺幣七百萬元以下罰金。
意圖供自己或他人犯罪之用，而犯前二項之罪者，處無期徒刑或
七年以上有期徒刑，併科新臺幣一千萬元以下罰金。
未經許可，持有、寄藏或意圖販賣而陳列第一項所列槍砲者，處
一年以上七年以下有期徒刑，併科新臺幣七百萬元以下罰金。
第一項至第三項之未遂犯罰之。
